# 营销服务收入确认问题

提问人：赮毕钵罗 时间：2016-06-14 12:11:37
被审计单位是一家网络营销公司，其与客户签订合同时明确规定提供营销服务涵盖期间。有以下疑问： 1.若年末无验收文件，款项未收回，是否可按服务期间按月分摊确认收入？如果收回部分款项，是否可按收回款项作为收入进行确认？ 2.假设服务是在 14 年提供的，款项是在 15 年收回的，无验收文件，这种情况下，在哪一年确认收入？

回答人：chenyiwei
根据《企业会计准则第 14 号——收入》规定，企业在资产负债表日提供劳务交易的结果能够可靠估计的，应当采用完工百分比法确认提供劳务收入；企业在资产负债表日提供劳务交易结果不能够可靠估计的，应当按照已发生且预计能够获得补偿的合同成本确认收入，已发生的合同成本全部结转当期损益，不确认利润。而“提供劳务交易的结果能够可靠估计”需同时满足以下条件：（一）收入的金额能够可靠地计量；（二）相关的经济利益很可能流入企业；（三）交易的完工进度能够可靠地确定；（四）交易中已发生和将发生的成本能够可靠地计量。首先必须确定本案例中的被审计单位符合这些条件，才能进一步讨论使用何种方式确定完工百分比的问题。
建议对照上述规定，根据在资产负债表日能否合理估计劳务合同的履行结果，确定是否采用完工百分比法。如果符合完工百分比法的适用条件，且各月劳务的提供相对均匀的，则完工百分比的确定可参考《讲解 2010 》P227对完工百分比确定的实务指引：“在实务中，如果特定时期内提供劳务交易的数量不能确定，则该期间的收入应当采用直线法确认，除非有证据表明采用其他方法能更好地反映完工进度。当某项作业相比其他作业都重要得多时，应当在该项重要作业完成之后确认收入”。

提问人：zengfengxia 时间：2016-06-17 11:14:59
陈版，完工百分比下，“当某项作业相比其他作业都重要得多时，应当在该项重要作业完成之后确认收入”这句话应当如何理解？报表日该项重要作业未完成，不确认收入，但支付的成本如何处理？按完工百分比的做法，假设成本能收回，同步确认收入成本，不能收回，不确认收入？ 这句话指的完成之后确认收入，是仅指最终收入的确认对吗？

回答人：chenyiwei
如果满足完工百分比法适用条件，且预计已发生的成本将可以收回的，则对已发生但尚不满足收入确认条件的成本可以暂作为存货挂账。我理解该条规定是针对大量数量多、单位金额小的合同确定完工百分比的简化处理方法。